臺灣高等法院臺南分院刑事裁定
110年度抗字第788號
抗  告  人  
即  受刑人  江駿亨



上列抗告人因聲請定其應執行刑案件，不服臺灣雲林地方法院中
華民國110年8月30日裁定（110年度聲字第666號）提起抗告，本
院裁定如下：
    主  文
抗告駁回。
    理  由
一、本件抗告意旨略以：原審裁定刑度過重，不符合比例原則，
    請求重新減輕刑期，給予抗告人自新機會，為此提起抗告。
二、原裁定意旨略以：抗告人即受刑人因加重詐欺案件，業經臺
    灣高等法院臺中分院、臺灣臺中地方法院、臺灣雲林地方法
    院先後判決如附表所示之刑，並分別確定在案，此有台灣高
    等法院被告前案紀錄表、刑事判決書等在卷可稽，茲檢察官
    聲請定其應執行之刑，經審核認聲請為正當，應定其應執行
    之刑為有期徒刑2年2月。
三、按數罪併罰之定應執行之刑，係出於刑罰經濟與責罰相當之
    考量，並非予以犯罪行為人或受刑人不當之利益，為一種特
    別的量刑過程，相較於刑法第57條所定科刑時應審酌之事項
    係對一般犯罪行為之裁量，定應執行刑之宣告，乃對犯罪行
    為人本身及所犯各罪之總檢視，除應考量行為人所犯數罪反
    應出之人格特性，並應權衡審酌整體刑法目的及相關刑事政
    策，在量刑權之法律拘束性原則下，依刑法第51條第 5款之
    規定，採限制加重原則，以宣告各刑中之最長期為下限，各
    刑合併之刑期為上限，但最長不得逾30年，資為量刑自由裁
    量權之外部界限，並應受法秩序理念規範之比例原則、平等
    原則、責罰相當原則、重複評價禁止原則等自由裁量權之內
    部抽象價值要求界限之支配，使以輕重得宜，罰當其責，俾
    符合法律授與裁量權之目的，以區別數罪併罰與單純數罪之
    不同，兼顧刑罰衡平原則。是所定執行刑之多寡，係屬實體
    法上賦予法院依個案自由裁量之職權，如所為裁量未逾上述
    法定範圍，且無濫權情形，即無違法可言（最高法院99年度
    台抗字第583號、第723號裁定均同此意旨）。
四、經查：抗告人因犯如附表所示之各罪，經原審法院及臺灣高
    等法院臺中分院、臺灣臺中地方法院各判處如附表所示之刑
    後，均分別確定在案，此有如附表所示之判決及臺灣高等法
    院被告前案紀錄表在卷可憑，依照前揭說明，應於附表各編
    號所示各刑中之最長期以上，各刑合併之刑期以下，定其應
    執行之刑期。而受刑人所犯附表編號1、2所示部分案件，業
    經定應執行刑有期徒刑1年7月確定，附表編號3所示案件，
    業經定應執行刑有期徒刑1年6月確定，是法院就附表所示抗
    告人所犯之各罪再為定應執行刑之裁判時，自應受前開判決
    所為定應執行刑內部界限之拘束。從而，原裁定就抗告人所
    犯附表編號1至3所示部分罪刑，因認均係裁判確定前所犯數
    罪，並依刑法第51條第5 款規定，乃定其應執行之刑為有期
    徒刑2年2月，既合於刑法第51條第5 款規定所定之外部界限
    ，復未逾自由裁量之內部界限，並未違反比例原則，揆諸前
    揭說明，自難認原審法院就本件裁量權之行使，有何違法或
    不當之處。抗告意旨空言指摘原裁定所定應執行刑過重，請
    求再予減輕其刑，為無理由，應予駁回。
五、據上論斷，應依刑事訴訟法第412條，裁定如主文。
中　　華　　民　　國　　110 　年　　10　　月　　12　　日
                  刑事第七庭    審判長法　官  吳勇輝
                                      法　官  黃國永
                                      法　官  吳錦佳
以上正本證明與原本無異。
如不服本裁定，應於收受本裁定後五日內向本院提出抗告狀。
　　　　　　　　　　　　　　　　　　　書記官  蔡双財
中　　華　　民　　國　　110 　年　　10　　月　　12　　日
附表：受刑人江駿亨定應執行刑案件一覽表
編             號          1         2         3 罪             名  犯三人以上共同詐欺取財罪 犯三人以上共同詐欺取財罪 犯三人以上共同詐欺取財罪（共4罪） 宣      告     刑  （不  含  沒  收）  有期徒刑1年1月 有期徒刑1年1月 ①有期徒刑1年1月 ②有期徒刑1年1月 ③有期徒刑1年2月 ④有期徒刑1年3月 犯   罪   日   期  107年10月17日至18日 107年10月23日至30日 107年10月29日 偵   查   機   關   年   度   案   號  臺中地檢108年度偵字第26453號 臺中地檢109年度偵字第2629號 雲林地檢107年度偵字第7070號、108年度偵字第816、1170、3159、4742、108年度少連偵字第17號、109年度偵字第1801號 最  後    事實審 法    院 臺灣高等法院臺中分院 臺灣臺中地方法院 臺灣雲林地方法院  案    號 109年度金上訴字第435號 109年度訴字第497號 109年度訴字第791號  判決日期 109年5月6日 109年7月22日（聲請書附表誤載為109年9月2日） 110年6月3日 確 定     判 決 法    院 臺灣高等法院臺中分院 臺灣臺中地方法院 臺灣雲林地方法院  案    號 109年度金上訴字第435號 109年度訴字第497號 109年度訴字第791號   判決確定日期 109年6月8日 109年9月2日 110年7月7日 備            註  ⒈臺中地檢109年度執字第9708、15046號。 ⒉編號1、2業經臺灣臺中地方法院以109年度聲字第4263號裁定定應執行刑有期徒刑1月7月確定。  ⒈雲林地檢110年度執字第1887號。 ⒉經判決定應執行刑有期徒刑1年6月確定。